【裁判字號】    92,交聲,505
【裁判日期】    921219
【裁判案由】    聲明異議
【裁判全文】
臺灣高雄地方法院刑事裁定                        九十二年度交聲字第五五號
    原處分機關  高雄市政府交通局交通事件裁決處
    異  議  人  甲○○
    即受處分人
右列受處分人因違反道路交通管理處罰條例案件，對於高雄市政府交通局交通事件裁
決所民國九十二年十一月五日所為之處分（原處分：高市府交裁字第裁三二－Ｎ00
000000號），聲明異議，本院裁定如左：
    主  文
異議駁回。
    理  由
一、按汽車駕駛人，行經有燈光號誌管制之交岔路口闖紅燈者，處新臺幣（下同）一
    千八百元以上五千四百元以下罰鍰，道路交通管理處罰條例第五十三條定有明文
    ，且汽車駕駛人駕駛汽車違反道路交通管理處罰條例第五十三條規定者，除應依
    該條所規定之罰鍰處罰外，並應分別予記違規點數三點，道路交通管理處罰條例
    第六十三條第一項第三款亦定有明文。
二、異議意旨略以：原處分機關認為異議人即受處分人（以下稱異議人）於民國九十
    二年年二月十九日十六時三十分許，騎乘車牌號碼ＸＳＨ－三九九號重型機車，
    沿高雄縣大寮鄉○○路萬丹往大寮方向行駛，途經大寮國民小學前時，竟未遵守
    道路交通號誌之指示而闖紅燈行駛，經員警當場攔停並製單舉發，並於九十二年
    一月五日裁決處異議人應繳納新台幣四千五百元罰鍰並記違規點數三點。惟異議
    人當時並未闖紅燈，且依開單警員值勤所站立之位置，根本無法清楚看到慢車道
    之情，原處分機關未予詳查，遽以裁決，尚有誤會，爰具狀聲明異議云云。
三、經查，本件異議人於九十二年年二月十九日十六時三十分許，騎乘車牌號碼ＸＳ
    Ｈ－三九九號重型機車，沿高雄縣大寮鄉○○路萬丹往大寮方向行駛，途經大寮
    國民小學前時，竟未遵守道路交通號誌之指示而闖紅燈之事實，除有卷附高雄縣
    警察局高警交字第Ｎ00000000號舉發違反交通管理事件通知單可稽外，
    並據證人即案發當時之現場值勤警員顏呂中正到庭證稱：「當天下午四點半，在
    案發現場執行巡邏取締，看到異議人闖紅燈，異議人通過的時候就已經是紅燈了
    。現場有郵局、學校，違規車輛確實很多，該處有很多人闖紅燈，所以我們將該
    處列為重點舉發地點，我們站的地方可以很清楚的看到紅綠燈及來往車輛。」等
    語（本院九十二年十二月十八日訊問筆錄參見），衡以證人呂中正與異議人既無
    怨隙，應無故意為虛偽不實陳述之理。況交通警察掣單舉發違反道路交通管理處
    罰條例所列之違規事實，本質上為行政處分，係公務員基於職務上之權力，依法
    就特定之具體事件所為之具公法上效果之單方行政行為，基於公務員為公法上行
    為具有公信力之原則，該行政行為當可被推定為真正，其據以依法處分之事實認
    定亦為正確無誤。綜上所述，本件交通員警於發現異議人闖越紅燈後，當場攔停
    並掣單舉發本件交通違規事件，並無不當之處，異議人辯稱其並未闖越紅燈云云
    ，顯屬無據，不足為採。本件異議人之前開交通違規行為事證明確，原處分機關
    援引道路交通管理處罰條例第五十三條及第六十三條第一項之規定，對異議人裁
    處罰鍰新台幣四千五百元及記違規點數三點，核無不當。本件異議為無理由，應
    予駁回。
四、據上論斷，應依道路交通案件處理辦法第十九條，裁定如主文。
中      華      民      國      九十二    年      十二    月    十九    日
                              臺灣高雄地方法院交通法庭
                                  法  官  何秀燕
右正本證明與原本無異。
如不服本裁定，應於裁定送達後五日內，向本院提出抗告狀。
                                  書記官  顏平國
中    華    民    國      九十二      年  十二      月      二十二      日
如不服本裁定應於送達後五日內向本院提出抗告狀。


司法院資訊處製作；財團法人民間司法改革基金會備份。
